【裁判字號】    98,易,911
【裁判日期】    980930
【裁判案由】    竊盜
【裁判全文】
臺灣高雄地方法院刑事判決               98年度易字第911號
公  訴  人  臺灣高雄地方法院檢察署檢察官
被      告  丁○○
上列被告因竊盜案件，經檢察官提起公訴（97年度偵字第 21032
號），被告於本院準備程序中為有罪之陳述，經本院裁定依簡式
審判程序審理，判決如下：
    主  文
丁○○共同犯竊盜罪，處有期徒刑伍月，如易科罰金，以新臺幣
壹仟元折算壹日；又共同犯竊盜罪，處有期徒刑伍月，如易科罰
金，以新臺幣壹仟元折算壹日；又共同犯竊盜罪，處有期徒刑伍
月，如易科罰金，以新臺幣壹仟元折算壹日。應執行有期徒刑壹
年，如易科罰金，以新臺幣壹仟元折算壹日。
    事  實
一、丁○○係址設高雄縣甲○鄉○○○路22號之「瑞利企業股份
    有限公司」（下稱瑞利公司）之大門夜班警衛，丙○○（由
    本院另行審結）則為高雄市某資源回收場之負責人，從事廢
    五金回收。緣丁○○於擔任警衛時，見瑞利公司置放在倉庫
    架上之鐵板素材1 批生鏽，竟萌盜賣之心，而與丙○○共同
    意圖為自己不法之所有，基於竊盜之犯意聯絡，先後於民國
    97年7 月1 日晚間9 時10分許、97年7 月2 日晚間9 時40分
    許及97年7 月3 日晚間8 時50分許，由丁○○利用值班之際
    ，關閉公司監視錄影器後在場把風，而丙○○則駕駛車牌號
    碼XR-4039 號之自用小貨車，先後3 次前往瑞利公司竊取上
    開鋼板，其中2 次並夥同不知情之資源回收場員工謝獻文到
    場幫忙共同徒手搬取上開鐵板，前後3 次共計竊取得手鐵板
    1,551 片（共16,581.24 公斤），價值約新臺幣（下同）67
    7,851.48元。得手後，由丙○○將鐵板變賣，再將變賣所得
    則與丁○○朋分。嗣瑞利公司於97年7 月14日下午2 時許發
    覺有異，報警查悉上情。
二、案經瑞利公司訴由高雄縣政府警察局甲○分局報告臺灣高雄
    地方法院檢察署檢察官偵查起訴。
    理  由
一、本件被告丁○○所犯為死刑、無刑徒刑或最輕本刑為3 年以
    上有期徒刑以外之罪，其於本院審理時就被訴犯罪事實，為
    有罪之陳述，經法官告知簡式審判程序之旨，並聽取當事人
    之意見後，依刑事訴訟法第273 條之1 第1 項規定，裁定進
    行簡式審判程序，合先指明。
二、上揭犯罪事實，業據被告丁○○等於警詢、偵查及本院審理
    時均坦承不諱（見警卷第1 至5 頁，偵卷第5 至7 、16、17
    、19、23、24頁，本院審易卷第24頁，本院卷第34頁），核
    與證人即共同被告丙○○於警詢、偵查供稱：其先後3 次夥
    同資源回收場員工謝獻文，駕駛車牌號碼XR-4039 號之自用
    小貨車前往瑞利公司搬運上開鐵板等情相符（見警卷第6 至
    10頁，偵卷第8 、9 、17至19、22至24頁），而證人謝獻文
    於警詢、偵查中亦證述：其與共同被告丙○○一同前往瑞利
    公司搬運上開鐵板等情綦詳（見警卷第11至13頁，偵卷第 9
    、18頁），另經證人即瑞利公司員工乙○○於警詢中證稱瑞
    利公司遭被告丁○○竊取上開鐵板等情歷歷（見警卷第17至
    19頁），並有瑞利公司應徵人員履歷調查表1 份、被告出具
    之切結書1 份、監控系統時間表3 張、現場照片2 張、高雄
    縣政府警察局重大刑案通報單1 張及瑞利公司98年6 月3 日
    函文1 份暨所附與失竊鋼板同型之鋼板照片6 張及鋼板材料
    失竊明細統計1 份在卷可稽（見警卷第20、21、23至25、52
    頁，本院審易卷第36至54頁）。而依被告丁○○於警詢所供
    述：所竊得鐵板數量我不清楚，都是丙○○開車載鐵板去賣
    的，我跟丙○○說：所偷得的鐵板每公斤5 元賣給丙○○，
    然後再由丙○○變賣到其他銷贓處所，等他賣完後才告訴我
    賣幾公斤，並將錢給我，我第一次分得27,000元、第二次26
    ,000 元 、第三次3 萬多元等語（見警卷第4 頁），被告 3
    次竊盜犯行共得款約83,000元（27,000 ＋26,000＋30,000=
    83,000），以每公斤5 元計算，被告應總共竊得約16,600公
    斤之鐵板，而與瑞利公司所提供鋼板材料失竊明細統計所載
    （見本院審訴卷第45頁），失竊鋼板重量16,581.24 公斤，
    2 者十分相近，足認瑞利公司所提供鋼板材料失竊明細統計
    所載之失竊鋼板重量16,581.24 公斤應與事實相符。是本件
    被告之自白已有相當之證據資料予以補強，且與事實相符，
    應堪信為真實。從而，本案事證明確，被告犯行堪予認定，
    應依法論科。
三、核被告丁○○所為，均係犯刑法第320 條第1 項之普通竊盜
    罪。被告與共同被告丙○○間就上開竊盜犯行間，均有犯意
    聯絡及行為分擔，為共同正犯。又被告所犯上開3 罪間，犯
    意各別，罪名互殊，應分論併罰。爰審酌被告丁○○為被害
    人瑞利公司之大門夜班警衛，本應為瑞利公司看守門戶，避
    免遭竊，竟反而利用夜班值勤之機會，夥同共同被告丙○○
    竊取瑞利公司之上開鋼板，惡意實屬重大，而應嚴懲，以收
    刑罰教化之效，且其身值壯年，不思以正當手段獲取財物，
    竟為圖一己私欲，夥同共同被告丙○○任意竊取被害人之物
    ，行為實有可議，惟參酌被告犯後尚能坦認犯行，態度難謂
    不佳，及衡量被告犯罪之動機、目的、手段、犯罪所生之危
    害等一切情狀，酌情分別量處如主文所示之刑，另審酌被告
    之家庭經濟狀況及職業，均諭知易科罰金之折算標準，並定
    其應執行之刑及諭知易科罰金之折算標準，以資懲儆。
據上論斷，應依刑事訴訟法第273 條之1 第1 項、第284 條之 1
、第299 條第1 項前段，刑法第28條、第320 條第1 項、第41條
第1 項前段、第51條第5 款，刑法施行法第1 條之1 ，判決如主
文。
本案經檢察官戊○○到庭執行職務。
中    華    民    國    98    年    9     月    30    日
                      刑事第五庭      法  官  陳盈吉
以上正本證明與原本無異。
如不服本判決，應於判決送達後10日內，向本院提出上訴狀。
中    華    民    國    98    年    9     月    30    日
                                      書記官  陳展榮
附錄本判決論罪科刑法條：
刑法第320條第1項
意圖為自己或第3人不法之所有，而竊取他人之動產者，為竊盜
罪，處5 年以下有期徒刑、拘役或500 元以下罰金。


司法院資訊處製作；財團法人民間司法改革基金會備份。
